台灣高等法院台中分院刑事判決　　　96年度交上易字第1635號
上　訴　人　台灣台中地方法院檢察署檢察官
上　訴　人
即　被　告　丙○○
上列上訴人因過失傷害案件，不服台灣台中地方法院96年度交易
字第434號中華民國96年7月30日第一審判決（起訴案號：台灣
台中地方法院檢察署96年度偵字第9886號），提起上訴，本院判
決如下：
    主  文
上訴駁回。
丙○○緩刑貳年。
    事  實
一、丙○○於民國95年9月18日上午6時30分許，駕駛ＲＩ－1421
    號自用小客車，沿台中縣潭子鄉○○○路由西向行駛，途經
    圓通南路72巷無號誌交岔路口時，原應注意汽車迴車前，應
    暫停並顯示左轉燈光或手勢，看清無來往車輛，始得迴轉，
    且依當時天候晴、為日間自然光線、路面乾燥無缺陷、無障
    礙物、視距良好等客觀情形，並無不能注意之特別情事，竟
    疏於注意來往車輛，貿然向左迴轉；適有乙○○○騎駛ＴＪ
    Ｌ－160號輕型機車，亦沿台中縣潭子鄉○○○路由東往西
    方向行經該路72巷口，迨丙○○發現時，已煞避不及，其前
    揭自用小客車左前車頭撞擊上述機車右側車身，致乙○○○
    受有骨盆骨骨折、右側第六、七、八肋骨骨折等傷害。丙○
    ○於肇事後，在未被有偵查犯罪職權之機關或公務員知悉前
    ，留在現場向前來處理之員警自首而接受裁判。
二、案經被害人乙○○○訴由台中縣警察局豐原分局報請台灣台
    中地方法院檢察署檢察官偵查起訴。
    理    由
一、上訴人即被告謝茂（下稱被告）對於上揭過失傷害犯行，坦
    承不諱。且有台中縣警察局交通隊大雅分隊處理道路交通事
    故談話紀錄表二份、道路交通事故現場圖一張、台中縣警察
    局道路交通事故調查報告表(一)(二)各一份，及交通事故照片八
    張附卷可稽，可以認定被告此部分自白為真。告訴人即被害
    人楊邱玉憂因本件車禍，骨盆骨骨折、右側第六、七、八肋
    骨骨折等傷害，亦有中國醫藥大學附設醫院診斷證明書一紙
    在卷可憑，是告訴人確係因本件交通事故而受傷一節，應可
    認定。
二、按汽車迴車前，應暫停並顯示左轉燈光或手勢，看清無來往
    車輛，並注意行人通過，始得迴轉，道路交通安全規則第一
    百零六條第五款定有明文。被告駕車自應注意上述道路交通
    安全規定，且觀諸卷附前揭現場照片及道路交通事故調查報
    告表(一)，當時天候晴、日間自然光線、路面乾燥、無缺陷、
    無障礙物且視距良好，依當時路況及天候，被告並無不能注
    意之情形，其疏未注意來往車輛，貿然迴轉，而發生本案車
    禍，並致告訴人受有前揭傷害，則被告自有過失，且被告之
    過失駕駛行為與告訴人所受傷害間，亦具相當因果關係，甚
    為明確。
三、然觀諸道路交通事故照片，被告駕駛之自用小客車車頭並未
    跨越分向線，是本件車禍之撞擊點並不在對向車道，當可認
    定，實難認告訴人機車是在對向車道遭被告撞擊。又按機器
    腳踏車行駛之車道，在已劃分快慢車道之道路，雙向道路得
    在最外側快車道及慢車道行駛，道路交通安全規則第99條第
    1項第2款定有明文；查本件車禍地點台中縣潭子鄉○○○路
    路段，已劃分快慢車道，然雙向各只有一條快車道，此有道
    路交通事故現場圖道路、交通事故照片附卷可稽，揆諸前揭
    條文意旨，告訴人機車並非不得騎駛於快車道上；況被告未
    注意往來車輛，貿然迴車，告訴人為閃躲被告車輛，自然只
    得向左偏移而接近分向線，且依事故照片，被告車輛左前車
    頭受損，而告訴人機車係右側車身受損，亦可認定係被告車
    輛撞擊告訴人機車，非告訴人機車撞上被告車輛，是本件車
    禍之發生實難歸責於告訴人，告訴人並無過失責任。台灣省
    台中縣區車輛行車事故鑑定委員會亦認本件車禍被告違反道
    路交通安全規則第106條第5款之規定，為肇事原因，告訴人
    無肇事因素等情，此有台灣省台中縣區車輛行車事故鑑定委
    員會96年2月14日中縣鑑字第0965500546號函附之分析意見
    在卷可稽。本案事證明確，被告前揭犯行，洵堪認定，應依
    法論科。
四、被告所為，核犯刑法第284條第1項前段之過失傷害罪。被告
    肇事後報案等待員警到場處理，並陳明自己係肇事者及陳述
    肇事經過一節，業據被告供明，復有台中縣警察局道路交通
    事故談話紀錄表一紙在卷可參，與自首要件相符，依刑法第
    62條前段之規定，減輕其刑。原審判決適用刑法第284條第
    1項前段、第41條第1項前段、第62條前段，刑法施行法第1
    條之1第1項、第2項前段規定。審酌被告駕駛車輛時，原應
    注意汽車迴車前，應暫停並顯示左轉燈光或手勢，看清無來
    往車輛，始得迴轉，且依當時情形，亦無不能注意之情事，
    竟疏未注意及此，貿然向左迴轉，因此過失致告訴人受有上
    開傷勢，告訴人求償新台幣20萬元，惟被告僅願意賠償告訴
    人10萬元，致雙方無法達成和解，暨被告素行、犯罪之手段
    ，及犯後坦承犯行，態度尚可等一切情狀，量處有期徒刑四
    月，並依中華民國96年罪犯減刑條例第2條第1項第3款、第
    7條規定減為有期徒刑二月，並均諭知易科罰金之折算標準
    。認事用法均無不當，量刑亦屬妥適。檢察官上訴意旨略以
    被告未予告訴人合理賠償，原審量刑過輕，其上訴為無理由
    ，應予駁回。被告以其已與告訴人和解賠償損害，請求從量
    刑，其上訴亦無理由，應予駁回。但本件係偶發過失犯，被
    告已於本院審理中，與告訴人成立和解，賠償損害，獲得告
    訴人諒解。又被告前未曾受有期徒刑以上刑之宣告，偶罹刑
    典，事後已坦承犯行，深具悔意，經此刑之宣告後，應知警
    惕而無再犯之虞，本院因認暫不執行其刑為當，予以宣告緩
    刑，用啟自新。
據上論斷，應依刑事訴訟法第368條，刑法第74條第1項第 1款，
判決如主文。
本案經檢察官甲○○到庭執行職務。
中　　華　　民　　國　　96　　年　　10　　月　　31　　日
                交通法庭審判長法  官  陳  筱  珮
                              法  官  康  應  龍
                              法  官  趙  春  碧
上列正本證明與原本無異。
不得上訴。
                              書記官  胡　美　娟
中　　華　　民　　國　　96　　年　　11　　月　　1 　　日
